【裁判字號】    88,易,286
【裁判日期】    890322
【裁判案由】    詐欺
【裁判全文】
臺灣臺東地方法院刑事判決                          八十八年度易字第二八六號
    公  訴  人  臺灣台東地方法院檢察署檢察官
    被      告  乙○○
右列被告因詐欺案件，經檢察官提起公訴 (八十八年度偵字第一一一二號)，本院判
決如左：
    主  文
乙○○意圖為自己不法之所有，以詐術使人將本人之物交付，處有期徒刑陸月，緩刑
貳年。
    事  實
一、乙○○於民國八十五年六月二日駕車肇事致案外人劉美津死亡，經甲○○代為出
    面與劉美津之家屬商議和解事宜，嗣由乙○○同意以新台幣（下同）一百五十萬
    元與劉美津家屬和解後，復因無資力支付上開民事賠償費用，竟意圖為自己不法
    之所有，於八十五年七月二十七日，在台東市○○路○段一三三之一號甲○○所
    經營之車行內，假意央甲○○先行支付上述一百五十萬元與劉美津之家屬，並詐
    稱願於日後按月清償二萬元與甲○○致甲○○信以為真，而先行支付上述一百五
    十萬元與劉美津之家屬，詎乙○○事後竟拒絕按月清償原所允之二萬元，甲○○
    始知受騙。
二、案經甲○○訴由台灣台東地方法院檢察署檢察官偵查起訴。
    理  由
一、被告甲○○否認有被訴之詐欺犯行，並辯稱他因為不確定告訴人甲○○已支付前
    述一百五十萬元，故未按月清償云云。惟查：
  (一)被告前述詐欺取財之事實，已據告訴人甲○○於偵審中指訴明確，並經證人李建
    智於偵查中結證屬實，此外並有借款收據及和解書各一份在卷可憑。
  (二)而被告對於其被訴過失致死案件審理時，曾持告訴人甲○○與案外人劉美津家屬
    所簽訂之和解書呈送台灣台北地方法院之事實亦不否認，並有台灣台北地方法院
    八十六年三月三十一日八十六年交訴字第六號刑事判決一紙在卷可參，足見其對
    告訴人已支付一百五十萬元之事實已有認知，所辯：「不確定告訴人已支付一百
    五十萬元之事實，故未按月清償」之說詞，已不足以採信。
  (三)再告訴人對告訴人已替其給付和解金額之事，既有認知，則於告訴人先後於八十
    六年三月二十四日、八十八年二月九日發存證信函要求其出面處理，其猶未主動
    出面與告訴人商談解決之道而置之不理，從其事後對前開借款所抱持消極之態度
    ，更可確認其於應允告訴人日後必按月清償之說詞，係出於假意而有不法所有之
    犯意，其詐欺意圖，更為明確。
  (四)綜上所述，本件事證已臻明確，被告犯行堪以認定，應依法論科。
二、被告所犯的罪名為：刑法第三百三十九條第一項之詐欺罪，審酌被告犯罪之動機
    、目的、手段、犯罪所生之損害及其就前述借款金額已部分償還，且就所欠餘額
    亦與告訴人達成和解方案（見本院和解筆錄）等一切情狀，量處如主文所示之刑
    。末查被告未曾受有期徒刑以上刑之宣告，有台灣台東地方法院檢察署刑案資料
    查註紀表一紙在卷可按，經此偵審程序並定刑教訓，應知警惕無虞再犯，本院認
    所宣告之刑以暫不執行為當，爰併宣告緩刑二年，以啟自新並觀後效。
據上論斷，應依刑事訴訟法第二百九十九條第一項前段、刑法第三百三十九條第一項
、第七十四條第一款、罰金罰鍰提高標準條例第一條前段，判決如主文。
本案經檢察官張添興到庭執行職務
中    華    民    國      八十九      年      三        月      二十二  日
                                  臺灣臺東地方法院刑事庭
                                          法  官  黃堯讚
右正本證明與原本無異。
如不服本判決，應於判決送達後十日內，向本院提出上訴狀。（須附繕本）
「切勿逕送上級法院」
                                          書記官  潘正苓
中    華    民    國      八十九      年      三       月       二十七  日
附記
刑法第三百三十九條第一項
意圖為自己或第三人不法之所有，以詐術使人將本人或第三人之物交付者，處五年以
下有期徒刑、拘役或科或併科一千元以下罰金。


司法院資訊處製作；財團法人民間司法改革基金會備份。
